【裁判字號】    90,易,452
【裁判日期】    900906
【裁判案由】    傷害
【裁判全文】
臺灣基隆地方法院刑事判決                            九十年度易字第四五二號
    公  訴  人  臺灣基隆地方法院檢察署檢察官
    被      告  丙○○
右列被告因傷害案件，經檢察官提起公訴（九十年度偵字第一五三六號），本院判決
如左：
    主  文
丙○○傷害人之身體，處有期徒刑月，如易科罰金，以佰元折算壹日。
    事  實
一、丙○○與甲○○○係鄰居，民國（下同）九十年一月二十三日下午，甲○○○之
    子白正雄返回基隆市○○路二二號三樓甲○○○住處，見甲○○○住處門前預留
    之停車位遭丙○○之妻擺設攤位佔據，心生不滿。同日晚間十一時許，白正雄下
    樓欲返回自家之際，與丙○○之妻就停車位問題發生爭執，丙○○見狀與白正雄
    對罵，白正雄乃於翌日（二十四日）凌晨零時十分許，進入基隆市○○路二十四
    號丙○○所經營之服飾店內徒手毆打丙○○，致丙○○受有頭皮血腫、顏面撕裂
    傷一公分乘以零點五公分等傷害（白正雄傷害丙○○之身體部分，業經本院另案
    判處有期徒刑四月在案），白正雄之妻見狀立即通知甲○○○，甲○○○即刻趕
    赴丙○○所經營之服飾店，並自背後抱住白正雄，阻止其與丙○○發生肢體衝突
    ，丙○○見狀竟基於普通傷害之故意，持不明物品自甲○○○之左後方毆打其頭
    部、肩部、背部、腰部等處，致甲○○○受有頭部鈍傷、頭皮血腫五公分乘以五
    公分、左肩挫傷、左腰挫傷、左足踝挫傷及下巴三公分擦傷等傷害。
二、案經甲○○○訴由臺灣基隆地方法院檢察署檢察官偵查起訴。
    理  由
一、訊據被告丙○○，矢口否認右揭犯行，並辯稱：當日係白正雄到伊所經營之服飾
    店內毆打伊成傷，並砸毀店內物品，伊被打到無法還擊，怎可能自背後毆打告訴
    人甲○○○成傷？云云。然查：右揭事實迭據告訴人甲○○○於檢察官偵查中及
    本院調查時指述歷歷，並有告訴人於偵查中所提出其於九十年一月二十四日凌晨
    三時五分因受有頭部鈍傷、頭皮血腫五公分乘以五公分、左肩挫傷、左腰挫傷、
    左足踝挫傷及下巴三公分擦傷等傷害前往長庚紀念醫院急診就醫之甲種診斷證明
    書一份在卷足資佐證，矧之被告與告訴人素無冤仇，本次事端純因告訴人之子白
    正雄與被告就停車位問題發生爭執而起，告訴人單純前往勸阻，縱使告訴人因護
    子心切，於歷次指述過程中刻意隱瞞其子毆打被告成傷之細節，衡情告訴人亦無
    庸於當日（二十四日）凌晨零時十分白正雄與被告發生爭執之時起至同日凌晨三
    時五分告訴人就醫之際止，短短三小時內故意傷害自己之身體而製造出頭部鈍傷
    、頭皮血腫五公分乘以五公分、左肩挫傷、左腰挫傷、左足踝挫傷及下巴三公分
    擦傷等不算輕微之傷勢用以誣陷被告，況且事發之際現場僅被告、告訴人、白正
    雄、白正龍（亦為告訴人之子）、乙○○（告訴人之公公）及告訴人之夫在場，
    並無其他與告訴人利害關係相衝突之第三人在場，更堪認告訴人所受之傷害係遭
    被告毆打所致，被告辯稱並未毆打告訴人云云，不足採信。本件事證明確，被告
    犯行堪以認定。
二、核被告丙○○所為，係犯刑法第二百七十七條第一項之傷害罪。爰審酌本件衝突
    因告訴人之子白正雄而起，告訴人於前往勸阻之際遭被告毆打成傷，所受傷勢非
    輕及被告犯罪後態度等一切情狀，量處如主文所示之刑，並諭知易科罰金之折算
    標準。
據上論斷，應依刑事訴訟法第二百九十九條第一項前段，刑法第二百七十七條第一項
、第四十一條第一項，罰金罰鍰提高標準條例第一條前段、第二條，判決如主文。
本案經檢察官黃士元到庭執行職務。
中      華      民      國      九十    年      九      月      六      日
                                    臺灣基隆地方法院刑事第三庭
                                            法  官  蔡  佳  玲
右正本證明與原本無異。
對於本件判決如有不服，應於收受送達後十日內，向本院提出上訴書狀，上訴於臺灣
高等法院，並按他造當事人之人數附具繕本。
                                            書記官  湯  惠  芳
中      華      民      國      九十    年      九      月      十      日
附錄論罪法條
刑法第二百七十七條：
傷害人之身體或健康者，處三年以下有期徒刑、拘役或一千元以下罰金。
犯前項之罪因而致人於死者，處無期徒刑或七年以上有期徒刑；致重傷者，處三年以
上十年以下有期徒刑。


司法院資訊處製作；財團法人民間司法改革基金會備份。
